臺灣高等法院刑事判決
109年度原交上易字第15號
上  訴  人  
即  被  告  馮馬偕


指定辯護人  本院公設辯護人  戴遐齡
上列上訴人即被告因公共危險案件，不服臺灣桃園地方法院109
年度審原交易字第31號，中華民國109年8月14日第一審判決（起
訴案號：臺灣桃園地方檢察署109年度偵字第8999號），提起上
訴，本院判決如下：
    主  文
上訴駁回。
    事  實
一、馮馬偕於民國109年3月5日晚間6時許起至晚間10時許止，在
    桃園市大溪區崎頂郵局後方某巷弄內，飲用啤酒及米酒後，
    於同日晚間11時許，自上處騎駛車牌號碼000-000號普通重
    型機車上路，嗣於同日晚間11時15分，行經桃園市大溪區仁
    和路與埔頂路口前，為警攔檢盤查，並測得其吐氣所含酒精
    濃度達每公升0.71毫克，而查悉上情。
二、案經桃園市政府警察局大溪分局報告臺灣桃園地方檢察署檢
    察官偵查起訴。　　 
    理  由
一、本判決所引用之非供述證據部分，與本案均有關聯性，復無
    證據證明係實施刑事訴訟程序之公務員以不法方式所取得，
    亦無刑事訴訟法第159條之4顯有不可信之情況與不得作為證
    據之情形，且經本院於審理期日依法進行證據之調查、辯論
    ，依刑事訴訟法第158條之4之反面解釋，應有證據能力。
二、上揭事實，業據被告馮馬偕於警詢、偵查、原審及本院審理
    時坦承不諱，並有桃園市政府警察局大溪分局酒精測定紀錄
    表、桃園市政府警察局舉發違反道路交通管理事件通知單各
    1份在卷可憑（109年度偵字第8999號卷第35頁、第39頁），
    被告上揭任意性自白，核與事實相符，堪信為真實。本案事
    證明確，被告犯行堪以認定，應予依法論科。
三、論罪
　㈠核被告所為，係犯刑法第185條之3第1項第1款之不能安全駕
    駛動力交通工具罪。
  ㈡被告前因不能安全駕駛之公共危險案件，1.於100年間，經臺
    灣桃園地方法院以100年度交易字第339號判決判處有期徒刑
    8月確定；2.於101年間經同法院以101年度審交易字第271號
    判決判處有期徒刑10月確定，上開2案件接續執行，於102年
    7月16日假釋出監併付保護管束，嗣假釋經撤銷，尚餘殘刑
    有期徒刑3月又3日。3.於102年間，再經同法院以102年度審
    原交易字第80號判決判處有期徒刑11月確定；4.於102年間
    ，經同法院以102年度審原交易字第115號、103年度審原交
    易字第32號判決判處有期徒刑1年（2罪），應執行有期徒刑
    1年10月確定，經與上揭3.所示案件、殘刑3月又3日接續執
    行，於105年11月22日縮短刑期假釋出監併付保護管束，嗣
    假釋經撤銷，尚餘殘刑有期徒刑2月又20日。5.於105年間，
    復經同法院以106年度審原交易字第22號判決判處有期徒刑1
    1月確定，經與前揭殘刑2月又20日接續執行，於107年10月3
    0日縮刑執行完畢，有本院被告前案紀錄表在卷可稽，其於
    徒刑執行完畢後，5年內故意再犯本件有期徒刑以上之罪，
    為累犯；並審酌被告前案與本案均係犯不能安全駕駛之公共
    危險罪，罪質相同，其經判處徒刑並執行完畢，理應產生警
    惕作用，並因此自我控管，然於前案執行完畢1年餘，又犯
    本案公共危險罪，足見其有一定特別之惡性，對於刑罰之反
    應力顯然薄弱，就其所犯之罪之最低本刑予以加重，尚不致
    使其所受之刑罰超過其所應負擔之罪責，而造成對其人身自
    由過苛之侵害，參酌司法院釋字第775號解釋意旨，應依刑
    法第47條第1項規定加重其刑。
四、上訴駁回部分
  ㈠原審詳予審理後，認被告係犯刑法第185條之3第1項第1款之
    罪，並依刑法第47條第1項規定加重其刑，且以行為人之責
    任為基礎，審酌被告前因公共危險案件，於88年間經判處罰
    金銀元1萬5,000元確定；於89年間經判處罰金銀元2萬元確
    定；於94年間經判處拘役50日確定；於97年間經判處有期徒
    刑7月確定；於98年間經判處有期徒刑8月確定；於100年間
    經判處有期徒刑8月確定；於101年經判處有期徒刑10月確定
    ；於102年間經判處有期徒刑11月確定；於102年間經判處有
    期徒刑1年、1年，應執行有期徒刑1年10月確定；於105 年
    間經判處有期徒刑11月確定（累犯部分不重複評價），有上
    揭前案紀錄表在卷足憑，仍不知引以為戒，本案係第13度犯
    公共危險案件，且經警施測之吐氣酒測值高達每公升0.71毫
    克，猶無照騎駛普通重型機車上路，罔顧酒後駕車對公眾產
    生之危害，顯然未知警惕，暨考量其犯後坦承犯行，兼衡其
    犯罪動機、智識程度、生活狀況等一切情狀，量處有期徒刑
    壹年。經核其採證認事用法均無違誤，量刑亦屬允當，應予
    維持。
　㈡被告上訴意旨略以：被告每次開庭均承認犯罪事實，且未造
    成任何傷亡，犯後一片悔意，被告家中有年長73歲之母親，
    請考量被告犯罪動機、智識程度、生活狀況等一切情狀，從
    輕量刑。
　㈢按量刑之輕重，係屬為裁判之法院得依職權裁量之事項，苟
    其量刑已以行為人之責任為基礎，並斟酌刑法第57條所列一
    切情狀，在法定刑度內，酌量科刑，如無偏執一端，致明顯
    輕重失衡情形，不得遽指為不當或違法（最高法院72年度台
    上字第6696號判例、99年度台上字第189號判決意旨參照）
    。又刑罰之量定屬法院自由裁量之職權行使，但仍應審酌刑
    法第57條所列各款事由及一切情狀，為酌量輕重之標準，並
    非漫無限制，在同一犯罪事實與情節，如別無其他加重或減
    輕之原因，下級法院量定之刑，亦無過重或失輕之不當情形
    ，則上級法院對於下級法院之職權行使，原則上應予尊重（
    最高法院85年度台上字第2446號判決意旨參照）。查原審判
    決關於科刑部分，已於理由內說明其審酌之量刑事由，復已
    以行為人之責任為基礎，斟酌刑法第57條所列一切情狀，並
    未逾越法定刑度，亦無裁量濫用之情形，所量之刑亦屬允當
    ，並無應構成撤銷之事由，且被告所指其坦承犯行、家中尚
    有年長母親之生活狀況、犯罪動機、智識程度等
　　節，業經原審列為量刑因子，則被告上訴意旨請求從輕量刑
    ，意謂原審量刑過重，自為無理由，應予駁回。
據上論斷，應依刑事訴訟法第368條，判決如主文。
本案經檢察官王以文提起公訴，檢察官黃和村到庭執行職務。
中　　華　　民　　國　　109 　年　　11　　月　　5 　　日
                    刑事第九庭  審判長法　官  潘翠雪
                                      法　官  曾德水
                                      法　官  俞秀美
以上正本證明與原本無異。
不得上訴。
                                      書記官  謝崴瀚
中　　華　　民　　國　　109 　年　　11　　月　　5 　　日